臺灣臺北地方法院刑事判決　　　　　　　 96年度訴字第400號
公　訴　人　臺灣臺北地方法院檢察署檢察官
被　　　告　甲○○
上列被告因違反毒品危害防制條例案件，經檢察官提起公訴（96
年度毒偵字第821號），嗣因被告就被訴事實為有罪之陳述，經
本院告知簡式審判程序意旨，並聽取公訴人及被告之意見後，本
院合議庭裁定由受命法官獨任依簡式審判程序審理，判決如下：
    主  文
甲○○施用第一級毒品，處有期徒刑陸月，如易科罰金，以新臺
幣壹仟元折算壹日，減為有期徒刑參月，如易科罰金，以新臺幣
壹仟元折算壹日。
    事  實
一、甲○○前因施用毒品案件，經國防部北部軍事法院以95年度
    聲勒字第16號裁定送觀察、勒戒後，認無繼續施用毒品之傾
    向，於民國95年7月3日執行完畢釋放，復因施用毒品案件，
    經臺灣高雄地方法院以96年度簡字第337號判處有期徒刑4月
    （尚未確定）。詎仍不知悔改，竟於前開觀察、勒戒執行完
    畢釋放後之5年內，基於施用第一級毒品海洛因之犯意，於
    95 年11月25日傍晚某時，在其友人袁大城位於台北市○○
    區○○路2段210巷6號2樓住處，以將海洛因粉末摻入香煙內
    ，再以點火吸食之方式，施用第一級毒品海洛因乙次。嗣為
    警於同年11月26日凌晨1時20分許，在臺北市○○○路、市
    ○○道口為警查獲，經警採集其尿液送驗呈嗎啡陽性反應，
    始悉上情。
二、案經臺北市政府警察局大安分局報告臺灣臺北地方法院檢察
    署檢察官偵查起訴。
    理  由
壹、程序方面：
    按本件被告甲○○所犯係死刑、無期徒刑、最輕本刑為3年
    以上有期徒刑以外之罪，其於準備程序就前揭被訴事實為有
    罪之陳述，經受命法官告知簡式審判程序之旨，並聽取其與
    公訴人之意見後，本院認無不得或不宜改依簡式審判程序進
    行之處，爰依刑事訴訟法第273條之1第1項、第284條之1，
    裁定本件由受命法官獨任進行簡式審判程序，合先敘明。
貳、實體方面：
一、訊據被告對於上揭犯罪事實坦承不諱，本院復審酌：
　（一）被告前因施用毒品案件，經國防部北部軍事法院以95年
        度聲勒字第16號裁定送觀察、勒戒後，認無繼續施用毒
        品之傾向，於95年7月3日執行完畢釋放，復因施用毒品
        案件，經臺灣高雄地方法院以96年度簡字第337號判處
        有期徒刑4月（尚未確定）等情，有臺灣高等法院被告
        前案紀錄表乙份附卷可稽，是被告前曾施用毒品，於觀
        察、勒戒執行完畢釋放後，5年內再犯本件施用毒品之
        罪甚明。
　（二）次查，被告於前揭時地為警查獲時所採集之尿液，經送
        請台灣尖端先進生技醫藥股份有限公司以氣相層析質譜
        儀分析法（GC/MS）檢驗之結果，確呈嗎啡陽性反應，
        此有該公司於95年12月15日出具之濫用藥物檢驗報告及
        臺北市政府警察局偵辦毒品案件尿液檢體委驗單各乙份
        在卷可憑（見偵查卷第9、11頁），又氣相層析質譜儀
        分析法（GC/MS）之原理係檢品經氣化後，通過層析管
        分離純化，再將純化後之成分循序送入質譜儀做個別鑑
        定，因質譜儀所測定之圖譜，在化學上被公認具有指紋
        特性，故可據以完全判定該檢品係為何種化合物，職是
        ，台北榮民總醫院即認為「若以氣相層析質譜儀（GC/M
        S ）作藥物及其代謝產物之定性及定量分析，幾乎不會
        有偽陽性反應產生」，此經該院83年4月7日以83北總內
        字第3059號函示明確。另海洛因經注射入人體後，約百
        分之80於24小時內自尿中排出，一般而言，尿液中能否
        驗出嗎啡陽性反應與其投與量、投與途徑、採尿時間、
        個人體質及檢驗方法之靈敏度有關，外國曾有文獻報導
        注射6毫克之海洛因之鹽酸鹽，其代謝物嗎啡的平均可
        檢出時限約為26小時（最低檢出量為300ng/ml），此經
        行政院衛生署藥物食品檢驗局以81年9月8日、同年2 月
        8日藥檢壹字第8114885號函示明確，顯見被告確有施
        用第一級毒品海洛因之犯行甚明。
　（三）綜上所述，被告前因施用毒品案件，經觀察、勒戒執行
        完畢釋放後，於5年內再犯本件施用第一級毒品海洛因
        之罪，其事證明確，犯行堪以認定。
二、查被告前因施用毒品案件，經觀察、勒戒執行完畢釋放後，
    於5年內再犯本件施用毒品之罪，業已合於毒品危害防制條
    例第23條第2項所規定「於觀察、勒戒執行完畢釋放後，5年
    內再犯施用毒品之罪」之起訴要件，自應依法追訴審判。核
    被告所為，係犯毒品危害防制條例第10條第1項之施用第一
    級毒品罪。被告持有第一級毒品，復進而施用，其持有第一
    級毒品之低度行為，為施用第一級毒品之高度行為所吸收，
    不另論罪。爰審酌被告有加重強盜、傷害非行及施用毒品前
    科，有上開前案紀錄表可參，甫於觀察、勒戒執行完畢釋放
    後，短期內再度施用毒品，顯見其尚未杜絕毒癮，戒毒之意
    志薄弱，且施用毒品非但戕害己身，亦可能因此危害社會秩
    序，惟考量其犯後終能坦承犯行之態度等一切情狀，量處如
    主文所示之刑，以資懲儆。又被告前開犯行之犯罪時間係在
    96年4月24日之前，合於中華民國96年罪犯減刑條例第2條第
    1項第3款規定之減刑要件，其雖於該條例施行前經另案（95
    年度訴字第1887號）通緝，並於該條例施行後緝獲歸案，然
    既非於本案經通緝到案，即無該條例第5條所定不得減刑之
    情形，爰依同條例第2條第1項第3款規定減其宣告刑2分之1
    ，並依上述宣告刑所適用修正後刑法第41條第1項前段之規
    定，諭知減刑後易科罰金之折算標準，以資懲儆。
據上論斷，應依刑事訴訟法第273條之1第1項、第299條第1項前
段，毒品危害防制條例第10條第1項，刑法第11條前段、第41條
第1項前段，中華民國96年罪犯減刑條例第2條第1項第3款、第7
條，判決如主文。
本案經檢察官孫小萍到庭執行職務。
中　　華　　民　　國　　96　　年　　8 　　月　　21　　日
　　　　　　　　　刑事第十三庭  法　官　鍾素鳳
以上正本證明與原本無異。
如不服本判決，應於送達後10日內，向本院提出上訴狀。
                                書記官  陳鳳瀴
中　　華　　民　　國　　96　　年　　8 　　月　　27　　日
附錄本判決論罪之法條：
毒品危害防制條例第10條
　　施用第一級毒品者，處6月以上5年以下有期徒刑。
　　施用第二級毒品者，處3年以下有期徒刑。
